【裁判字號】    88,訴,1394
【裁判日期】    891219
【裁判案由】    著作權法等
【裁判全文】
臺灣板橋地方法院刑事判決                        八十八年度訴字第一三九四號
    公  訴  人  臺灣板橋地方法院檢察署檢察官
    被      告  甲○○
右列被告因著作權法等案件，經檢察官提起公訴（八十八年度偵字第一二八０三號、
第一二八０四號、第一二八一六號、第一四四二三號），本院判決如左：
    主  文
甲○○連續行使偽造私文書，處有期徒刑壹年拾月；緩刑伍年。
扣案仿冒遊戲光碟片參仟伍佰陸拾壹片、盜版遊戲光碟包裝紙壹包，均沒收。
    事  實
一、甲○○係位於台北縣板橋市○○路二０四號之一一樓「爆米花電視遊樂器專賣店
    」負責人，為從事電視遊樂器、各類遊戲軟體及相關周邊設備買賣之人，明知不
    詳姓名綽號「小陶」成年男子所出售光碟片內容燒錄有可透過電視遊樂器執行，
    在電視畫面上分別顯現業經日商新力電腦娛樂股份有限公司（以下簡稱新力公司
    ）向經濟部中央標準局申請核准以第七一０四五四號註冊，享有指定使用於電腦
    、光碟等商品、專用期間自民國（下同）八十五年三月十六日至九十五年三月十
    五日之商標專用權之「PS設計圖」，及業經日商西雅企業股份有限公司（株式會
    社．─，SEGA ENTERPRISE LTD.，以下簡稱為「西雅公司
    」）申請核准以第二四九０七０號、第六三八八七四號註冊，享有指定使用於家
    用電視遊樂器、電腦及光碟等商品、專用期間自八十六年元月十六日起至九十三
    年六月三十日止及八十四年三月一日起至九十三年三月三十一日止之商標專用權
    之「SEGA」及「SEGA SATURN」商標圖樣，暨「LISCEND BY SONY COMPUTER
    ENTERTAINMENT INC.」（為新力公司所特許）或「PRODUCED BY OR UNDER
    LICENSE FROM SEGA ENTERPRISE, LTD.」（西雅公司製造或源自其授權）等授權
    字樣，及外包裝印有「SEGA」商標圖樣，皆係意圖欺騙他人於同一商品使用相同
    於他人註冊商標之商品，又明知綽號「小陶」成年男子所出售之「神劍闖江湖」
    、「Victory Goal WORLDWIDE EDITION」、「FIGHTERS MEGAMIX」、「SPACE
    HARRIER」、「GREATEST NINE'96」光碟片係侵害新力公司所享有該等電腦遊樂
    器程式著作權之仿冒遊戲光碟片，及「MBA Live 96」、「MBA Live 97」、「
    MBA Live 98」、「MBA Live 99」、「World Cup 98」、「Road Rash 3D」係侵
    害美商Electronic Arts Inc.（以下簡稱美商ＥＡ公司）所享有該等電腦遊樂器
    程式著作權之仿冒遊戲光碟片，竟意圖營利基於概括犯意，先後向該綽號「小陶
    」成年男子以每片新台幣（下同）二十三元至三十元價格，購入仿冒新力公司、
    西雅公司享有商標專用權及侵害新力公司、美商ＥＡＥ公司著作權之電視遊樂器
    程式遊戲光碟片後，再以每片四十至五十元價格，連續在上址出售予不特定人。
    而新力公司、西雅公司之名稱、商標，為該等公司表示其用意之證明，甲○○所
    販賣上開仿冒用之遊戲光碟片上有偽造西雅公司之名稱、商標，以虛偽表示為真
    品，更甚而透過電視遊樂器執行，在電視上即出現新力公司、西雅公司之名稱、
    前開商標及英文授權文字，為相同之使用，致與新力公司、西雅公司之真品相混
    淆，甲○○多次販賣仿冒之光碟而連續行使該偽造之文書，足以生損害於新力公
    司及西雅公司。嗣於八十八年二月八日，為法務部調查局在上址查獲，並於台北
    縣板橋市○○路二六０巷三四號一樓甲○○住處，扣得仿冒遊戲光碟片共計三千
    五百六十一片（起訴書誤繕為三千五百二十一片）、盜版遊戲光碟封面包裝一包
    。
二、案經法務部調查局北部地區機動工作組移送暨新力公司、西雅公司、美商ＥＡ公
    司訴由台灣板橋地方法院檢察署檢察官偵查起訴。
    理  由
一、右揭事實，業據被告甲○○迭於調查局調查時、偵查及本院審理時坦承不諱，核
    與告訴代理人曾筱茜律師、李世章律師指訴情節相符，並有三千五百二十一片仿
    冒遊戲光碟片扣案可資佐證。而「PS設計圖」，係新力公司向經濟部中央標準局
    申請核准以第七一０四五四號註冊，享有指定使用於錄有電腦程式之光碟片、專
    用期間自八十五年三月十六日至九十五年三月十五日之商標專用權，「SEGA」及
    「SEGA SATURN」商標圖樣，則為西雅公司申請核准以第二四九０七０號、第六
    三八八七四號註冊，享有指定使用於家用電視遊樂器、電腦及光碟等商品、專用
    期間自八十六年元月十六日起至九十三年六月三十日止及八十四年三月一日起至
    九十三年三月三十一日止之商標專用權，有商標註冊證影本三紙在卷足稽。另「
    神劍闖江湖」、「Victory Goal WORLDWIDE EDITION」、「FIGHTERS MEGAMIX
    」、「SPACE HARRIER」、「GREATEST NINE'96」遊戲光碟片係新力公司所享有
    電腦遊樂器程式著作權之物，及「MBA Live 96」、「MBA Live 97」、「MBA
    Live 98」、「MBA Live 99」、「World Cup 98」、「Road Rash 3D」係美商美
    商ＥＡ公司享有電腦遊樂器程式著作權之物，亦分別業據新力公司、美商ＥＡ公
    司提出著作權證明資料存卷足徵。扣案仿冒遊戲光碟片部分外包裝封面上，印有
    非法使用西雅公司前開商標及偽載有告訴人西雅公司名稱，且扣案仿冒遊戲光碟
    片透過電視遊樂器執行，在電視上即出現新力公司、西雅公司之名稱、前開商標
    及英文授權文字，為相同之使用，致與新力公司、西雅公司之真品相混淆，亦有
    照片十六張在卷可按。本件事證明確，被告犯行已堪認定。
二、按被告甲○○販賣盜版光碟片數量龐大，顯係以之為常業，核其所為，係犯商標
    法第六十三條第一項明知為意圖欺騙他人於同一商品使用相同於他人註冊商標之
    商品罪、著作權法第九十四條以犯同法第九十三條第三款為常業之罪及刑法第二
    百十六條、第二百十條行使偽造私文書罪。其先後多次違反商標法及行使偽造私
    文書罪，均時間緊接，手法相同，顯係基於概括犯意反覆為之，應依連續犯規定
    各論以一罪，並加重其刑。其一販賣行為觸犯前開三罪名，為想像競合犯，應從
    一重之行使偽造私文書罪處斷。起訴書雖未論及前開行使偽造私文書罪，惟該部
    分與前開已起訴部分有想像競合犯之裁判上一罪關係，本院自得併予審究。爰審
    酌被告素行、犯罪動機、目的、手段、所生危害及犯後坦承等一切情狀，量處如
    主文所示之刑。末以，被告未曾受有期徒刑以上刑之宣告，有台灣高等法院檢察
    署刑案紀錄簡覆表一份足參，其因一時貪慾，罹於刑章，惟犯後供承不諱，深有
    悔意，歷經此次偵審程序併科刑判決後，當已知所警惕，信無再犯之虞，是本院
    認對其前開宣告之刑，以暫不執行為適當，爰併宣告緩刑五年，以啟自新。扣案
    仿冒新力公司遊戲光碟二千零十一片、仿冒西雅公司遊戲光碟一千五百三十片，
    均係仿冒他人註冊商標之商品，應依商標法第六十四條規定，不問屬於犯人與否
    ，沒收之。另仿冒美商ＥＡ公司遊戲光碟片二十九片、盜版光碟封面包裝一包，
    則為被告所有供犯罪所用之物，已由其陳明於卷，爰依刑法第三十八條第一項第
    二款宣告沒收。
據上論斷，應依刑事訴訟法第二百九十九條第一項前段，商標法第六十三條、第六十
四條，著作權法第九十四條，刑法第十一條前段、第五十六條、第五十五條、第七十
四條第一款、第三十八條第一項第二款，判決如主文。
本案經檢察官高俊申到庭執行職務
中      華      民      國    八十九    年     十二     月     十九     日
                                      臺灣板橋地方法院刑事第五庭
                                          法  官  陳  翠  琪
右正本證明與原本無異。
如不服本判決，應於判決送達後十日內，向本院提出上訴狀。
                                          書記官  曹  秋  冬
中      華      民      國    八十九    年     十二     月    二十六    日
附錄本案論罪科刑法條全文
商標法第六十三條
明知為前條商品而販賣、意圖販賣而陳列、輸出或輸入者，處一年以下有期徒刑、拘
役或科或併科新臺幣五萬元以下罰金。
著作權法第九十三條
有下列情形之一者，處二年以下有期徒刑，得併科新台幣十萬元以下罰金︰
一  侵害第十五條至第十七條規定之著作人格權者。
二  違反第七十條規定者。
三  以第八十七條各款方法之一侵害他人之著作權者。
著作權法第九十四條
以犯第九十一條、第九十二條或第九十三條之罪為常業者，處一年以上七年以下有期
徒刑，得併科新台幣四十五萬元以下罰金。
中華民國刑法第二百十條
 (偽造變造私文書罪)
偽造、變造私文書，足以生損害於公眾或他人者，處五年以下有期徒刑。
商標法第六十三條
明知為前條商品而販賣、意圖販賣而陳列、輸出或輸入者，處一年以下有
期徒刑、拘役或科或併科新臺幣五萬元以下罰金。
中華民國刑法第二百十六條
 (行使偽造變造或登載不實之文書罪)
行使第二百十條至第二百十五條之文書者，依偽造、變造文書或登載不實事項或使登
載不實事項之規定處斷。


司法院資訊處製作；財團法人民間司法改革基金會備份。
